Inventaris van het archief van de Raad van State, (1574) 1581-1795 (1801)
Nationaal Archief, Den Haag
Raad van State
Raad van State, 1581-1795
archiefvorming: 1581-1795
oudste stuk - jongste stuk: 1574-1801
1120
2404 inventarisnummer(s); 268,05 meter
Normale geschreven en gedrukte teksten. De Nederlandstalige stukken van vóór ca. 1700 zijn geschreven in het gotische cursiefschrift, met name in de oud-Hollandse klerkencursief. De Duitse stukken zijn grotendeels in het Kurrentenschrift geschreven.
Nationaal Archief, Den Haag
Gedeputeerden van de Geünieerde Provinciën aan de Oostzijde der Maze; Raad van State,, 1583-1795 Gouverneur van Breda; Gouverneur van Maastricht; Gouverneur van de stad en het kasteel Namen,, 1714-1782 Tweede Regiment Infanterie Oranje-Nassau,, 1747-1795 Eskadron Gardes du Corps,, 1748-1795 Korps Jagers van Sternbach,, 1784-1786
De Raad van State was oorspronkelijk gedacht als het centrale regeringsorgaan van de geünieerde provinciën, maar nam spoedig een aan de Staten-Generaal ondergeschikte functie in. De Raad had de zorg voor de het verdedigingsapparaat te land (leger, vestingen en magazijnen), voornamelijk in logistieke zin. In perioden van grote stadhouderlijke macht was de raad ook sterk betrokken bij operationele aangelegenheden. De Raad van State had tevens een belangrijke taak in het financiële beleid; hij maakte de begroting op die ter goedkeuring aan de Staten-Generaal en provinciale Staten werd voorgelegd. De raad had daarenboven een uitvoerende taak bij het bestuur van gebieden die op de vijand waren veroverd (de zgn. Generaliteitslanden: Staats-Brabant, Staats-Vlaanderen, Maastricht en de Landen van Overmaze, Wedde en Westerwoldingerland), in het bijzonder de financiële aangelegenheden. Voorts was de Raad van State het belangrijkste rechtscollege der Generaliteit. Naast rechtspraak in de aangelegenheden die tot de bijzondere taken van de Raad van State, had de raad ook de bevoegdheid om op te treden in zaken betreffende delicten tegen de Generaliteit. Het archief bevat resoluties met bijlagen (uit de 16e en 17e eeuw zijn de bijlagen slechts fragmentarisch bewaard), commissieboeken (aanstellingen), acteboeken (contracten) en verbalen (verslagen) van commissies betreffende fortificaties en betreffende de financiën van de Generaliteit en de Generaliteitslanden alsmede stukken betreffende voor de raad gevoerde processen.
Archiefvorming
Geschiedenis van de archiefvormer
Taken van de Raad
De Raad van State was opgericht als centraal regeringscollege bij uitstek. De leden van de Raad van State hadden in het college zitting zonder last of ruggespraak. De Raad heeft echter voornamelijk gefunctioneerd als college met uitvoerende taken, naast de Staten-Generaal. De Staten-Generaal bepaalden uiteindelijk de bevoegdheden van de Raad van State ten aanzien van de aan de Raad opgedragen taken.
De voornaamste taken van de Raad van State lagen op het gebied van oorlog, militie en financiën en bestuur van de Generaliteitslanden.
De Raad van State had tot taak het in bedrijf houden van het militaire apparaat te lande van de Republiek. Dat wil zeggen dat de Raad zorg droeg voor de bevoorrading en onderhoud van het leger en vestingwerken, monstering van manschappen, betaling van de soldij. Een aantal taken voerde de Raad van State rechtstreeks uit, een aantal taken werden gedaan door de provincies, die de geconsenteerde gelden zonder tussenkomst van de Raad van State aanwendden voor het bestemde doel, bijvoorbeeld voor de betaling van soldij. In de uitvoering van haar taken was de Raad van State financieel met handen en voeten gebonden aan de provincies en de Staten-Generaal.
De Raad van State stelde jaarlijks de staten van oorlog en de petities op en bood deze aan aan de Staten-Generaal. De petitie is te vergelijken met een bede waarbij een landsheer een bepaalde som geld vraagt. In de generale petitie werd elk jaar de financiële wensen neergelegd. De meeste posten betroffen de landsverdediging. In de staat van oorlog werd de afzonderlijke uitgaven voor de landsverdediging vermeldt, onder aantekening welke provincies deze voor zijn rekening zou nemen. Op basis van de staat verleenden de provincies consent voor de uitgaven. De daadwerkelijke uitgave van de geconsenteerde bedragen werd vaak rechtstreeks gedaan door een provincies aan belanghebbende, dus zonder tussenkomst van de Raad.
De Raad van State oefende onder gezag van de Staten-Generaal het bestuur uit over de Generaliteitslanden. Daartoe gingen jaarlijks commissies uit de Raad op inspectiereis, waarbij de fortificatiën werden geïnspecteerd, werken aanbesteed, belastingen verpacht en andere financiële verplichtingen werden gecontroleerd.
Verder had de Raad van State ook enige bemoeienis met het buitenlands beleid van de Republiek: het betaalde de kosten van de gezanten en commissarissen in het buitenland.
De Raad van State oefende ook rechtspraak in militaire aangelegenheden, over eigen personeel en in geschillen van financiële aard en de heffing van 's Lands middelen.
Samenstelling van de Raad
De Raad van State telde twaalf leden uit de Verenigde Provinciën (uit Holland drie, uit Friesland en Zeeland, ieder twee, Utrecht en Overijssel elk een Gelderland twee, na 1674 een en Groningen Stad en Lande een, na 1674 twee), met volledig stemrecht.
Voorts hadden in de Raad de stadhouders zitting. De positie van de stadhouders verschilde met die van de gewone leden. De stadhouder wordt in adviesaanvragen afzonderlijk genoemd.
Aan de Raad waren een thesaurier-generaal en een secretaris verbonden. De secretaris had geen, de thesaurier-generaal wel stemrecht. Dat stemrecht was wel afhankelijk van het gedogen van de Raad.
De Raad werd verder bijgestaan door ambtenaren, waaronder de ontvanger-generaal, commiezen en klerken.
Secretarissen van de Raad van State
Christiaan Huijgens, 1588-1624.
Gijsbrecht van Zuijlen, 1588.
Maurits Huijgens, 1624-1642.
Johan Eijckberg, 1642-1664.
Govert van Slingelandt, 1664-1690.
Simon van Slingelandt, 1690-1725.
Nicolaas ten Hove, 1725-1737.
Adriaan van der Hoop, 1737-1748.
Johan Hop, 1748-1753.
David van Roijen, 1753-1764.
Paulus Abraham Gilles, 1764-1769.
Ignatius Johan van Hees, 1769-1785.
Johan Hendrik Mollerus, 1785-1795.
Thesauriers-generaal
Joris de Bie (de Bijl), 1588-1628.
Johan van Goch, 1628-1637.
Govert Brasser, 1637-1654.
Hieronijmus van Beveringen, 1654-1666.
Coenraedt Burch, 1666-1699.
Jacob Hop, 1699-1725.
Simon van Slingelandt, 1725-1727.
Anthony van der Heim, 1727-1737.
Nicolaas ten Hove, 1737-1738.
Jan de la Bassecour, 1738-1746.
Johan van der Does, 1746-1750.
Jan de la Bassecour, 1750-1753.
Johan Hop, 1753-1769.
Paulus Abraham Gilles, 1769-1785.
Dirck Rudolf Wijckerheld Bisdom, 1785-1787.
Franciscus van der Hoop, 1787-1793.
Hieronymus van Alphen, 1793.
Geschiedenis van het archiefbeheer
Tot het Archief der Generaliteit zou eenigermate kunnen gebragt worden het Archief van den voormaligen Raad van State
Overgenomen uit: Overzigt van het Nederlandsch Rijks-Archief, 's Gravenhage 1854, blz. 31-35.
. Bij de slooping van dat ligchaam in 1795, zijn de archieven onder het beheer van het Bondgenootschap te Lande gekomen, niet echter, zonder dat er misschien een of ander uit archieven, welke de betrekking betroffen, waarin de Raad van State tot de Generaliteits landen gestaan had, aan het toenmaals gevormde gewest Bataafsch Brabant werd afgestaan
Zie decreten der Nationale Vergadering, 29 April 1796.
.
Toen op zijne beurt het Bondgenootschap te Lande in Februarij 1798 werd opgeheven, had er eene schifting plaats tusschen de beide departementen van dit collegie, het beheer van oorlogszaken en het beheer der financien. De werkzaamheden tegelijk met de archieven tot elk dier beide gedeelten behoorende, gingen over aan de voor elk beheer bestemde agentschappen, sedert ministerien. Het schijnt echter, dat die schifting ruw in haar werk ging en het aandeel van elk agentschap bij vertrekken en kasten werd aangewezen. Van 1807 tot 1812 bevond zich dus het eene gedeelte dier archieven met de archieven van Financien bij het Ministerie, later Generaal-intendantschap van Financien en der Keizerlijke schatkist in Amsterdam, vereenigd. De chef van divisie, J. J. de Vries, had daarover het opzigt. Eerst in 1812 werd door Tourlet een gedeelte van dat Archief van den Raad van State ter vervoering naar Parijs opgeschreven. Vroeger, waarschijnlijk reeds bij de komst van de Hauterive, zal dit het geval geweest zijn met het andere gedeelte der archieven van den voormaligen Raad van State, welke tot de zaken van oorlog betrekking hadden en die langs denzelfden weg eerst bij het agentschap, later Departement van Oorlog, gekomen waren. Die stukken zijn van Parijs in 1814 teruggekomen, zooals zij vervoerd waren en ten minste gedeeltelijk op hunne oude plaatsen hersteld.
In 1827 echter werd, volgens intentie des Konings en op last van Zijne Koninklijke Hoogheid, den Commissaris-Generaal van Oorlog, van 18 Augustus, het toenmaals bij het Departement van Oorlog aanwezige archief van den Raad van State, op geringe uitzonderingen na, aan het Rijks-Archief overgegeven. Na de overgave zijn nog nieuwe gedeelten van dat archief voor den dag gekomen en bij het Departement van Oorlog nedergelegd. Zij hadden gedeeltelijk in het artillerie-magazijn te Amsterdam berust, gedeeltelijk waren zij in het lokaal van het departement van den grootmeester der artillerie geplaatst geworden.
Voorts verdienen, behalve het origineel der Unie van Utrecht en eenige daartoe behoorende stukken, ook vermeld te worden de Indices, zoo op de resoluties der Staten-Generaal als op die van den Raad van State, grootendeels minuten, door den eersten klerk A. Bogaers, op last van den Raad van State vervaardigd, met nog eenige andere stukken den staat van oorlog rakende, welke onder hem waren verbleven en door zijn zoon, den Heer F. Bogaers, aangeboden, reeds in den jare 1814 met het Rijks-Archief werden vereenigd.
Eerst in 1834, toen het Rijks-Archief in het bezit kwam van de verzameling des heeren Wijckerheld Bisdom zelven van 1785-1787 Thesaurier-Generaal, kon het blijken hoeveel er aan het archief van den Raad van State ontbrak.
Daaruit kwam eene kopij-inventaris voor den dag, tijdens het secretarisschap van Hop aangevangen en onder het Thesaurierschap van Gilles in 1779 voltooid. Tot op hunnen tijd schijnt eene verregaande zorgeloosheid in het bewaren zijner archieven bij dat collegie te hebben bestaan. Eerst toen werden de stukken, in de raadkamer aanwezig, voor het eerst geinventariseerd, en de inzage van dien inventaris leidde ons tot eene belangrijke ontdekking.
Klaagden wij hierboven over verwaarlozing van art. 69 van het traktaat van Munster, op een enkel punt werd het uitgevoerd. Welligt ten gevolge van het traktaat van 1661, waarbij het land van Limburg en Overmaze tusschen de tot dusverre strijdende partijen werd verdeeld, nam de Raad van State ook de uitvoering van het bewuste artikel ter hand en, bij besluit van 6 Junij 1662, werd de beroemde regtsgeleerde Dirk Graswinckel, toen griffier der Chambre mi-partie, gelast naar de Spaansche Nederlanden te reizen; te Mechelen, bij den grooten raad; op het stadhuis te Vilvoorden, in het van ouds bekende charter-tresoor te Brussel, op de reken- en leenkamer, de charters, titels en processtukken af te halen, welke de thans Staatsche Nederlanden raakten. Van een man als Graswinckel viel niet anders te wachten, dan eene bekwame uitvoering van zijnen last. Ongelukkig vond hij in Belgie, als partij, regtsgeleerden, even bekwaam als hij en zoo mogelijk nog vuriger liefhebbers van oude privilegien, zoo als: Loijens, Stockmans, de Pape. Vier jaren maakten hem die het lever en zijne zending zuur; eindelijk slaagde hij door de gunst van den Landvoogd, den Markies de Castel Rodrigo, en nog slechts gedeeltelijk. Processtukken van lateren tijd dan die der Spaansche onlusten, bekwam hij niet terug; moedwillig of oogluikend werden de charters achtergehouden, welke heerlijkheden of gewesten betreffen, die niet onder het onmiddellijk beheer der generaliteit kwamen, zoo als: van Bergen op Zoom, Breda, Ravestein, Kuik, Boxtel enz.; maar daarentegen werden van toen af zeer belangrijke charters over Maastricht en den lande van Valkenburg, 's Hertogenbosch en zijne meijerij, het land en de stad van Heusden aan ons overgegeven, in de raadkamer van den Raad van State weggesloten en vergeten, zoo zelfs, dat het spoor dier overgifte voor onderzoekers als Matthaeus, van Mieris, Bondam, Kluit en van Spaen verloren gebleven is.
Wat was er van die stukken geworden? Zij vulden de zevenen acht en twintigste lade van slechts eene der vier loketkassen van den Raad van State, waarvan de inhoud evenzeer der opmerking ontgaan was. De ontdekking van het eene leidde tot de ontdekking van het andere: ook in de loketkassen van den Raad van State, waren onder vele stukken, die slechts de dubbelden waren van originelen reeds in het archief der Staten-Generaal voorhanden, eenige voor het defensie- en krijgswezen, voor de geschiedenis onzer financien, voor het beheer der generaliteitslanden en der buitenvestingen niet onbelangrijk.
Het meeste, om kort te gaan, werd na gedane navrage teruggevonden in de bureaux van het voormalig Amortisatie-Syndicaat, thans Agentschap van Financien, te Amsterdam en in het begin des vorigen jaars (1853) van daar naar het Rijks-Archief overgebragt. Wij wachten eene nadere beslissing, of het gevondene voor altijd met ons fonds zal kunnen worden vereenigd; maar reeds nu zou het ondankbaar zijn de namen niet te vermelden van den heer agent, jhr. J. van Iddekinge, van den heer referendaris bij dat agentschap, J. J. van Leuwen, en van den commies bij het Departement van Financien, W. A. van der Jagt, die alle in hunne betrekking, hetzij tot het behoud, hetzij tot de ontdekking dier stukken hebben medegewerkt.
Verwerving van het archief
In 1827 werd een groot deel van het archief naar het ARA overgebracht. Het archief is regelmatig aangevuld met archiefbescheiden die bij het Ministerie van Oorlog waren achtergebleven, en met stukken die in 1798 bij het Ministerie van Financiën terecht waren gekomen. De stukken betreffende de rechtspraak van de Raad van State zijn grotendeels overgekomen met het archief van de Hoge Militaire Vierschaar. Tenslotte zijn er in de loop van de jaren kleinere aanvullingen geweest, vanuit de collectie Aanwinsten, vanuit het archief van de Stadhouderlijke Secretarie en vanuit de collectie Zijne Majesteit 1828. Rond 1950 zijn nog stukken toegevoegd, welke afkomstig waren van het Ministerie van Defensie, en tot dantoe in beheer bij de Tweede Afdeling van het Algemeen Rijksarchief.
Inhoud en structuur van het archief
Inhoud
Het archief van de Raad van State bestaat uit een aantal series, bundels en losse stukken. De series zijn in het algemeen ondergebracht in de Hoofdrubriek A van de inventaris. De hoofdrubrieken B - G bevatten series en bundel betreffende de taakuitoefening van de Raad van State. In deze rubrieken zijn ook de losse stukken te vinden.
Van de resoluties zijn de net-resoluties in 1862 in bruikleen overgebracht naar het Rijksarchief in Noord-Brabant. De minuut-resoluties zijn hier beschreven onder de inventarisnummers 1-386. Onder de inventarisnummers 1871-1875 zijn de secrete (geheime) resoluties te vinden. De minuut- en secrete resoluties zijn geordend op datum, evenals de bijlagen: de uitgaande en de ingekomen brieven. Van de uitgaande stukken zijn twee series in het archief: brieven en adviezen aan de Staten-Generaal (inventarisnummers 547-571) en uitgaande brieven aan de overige correspondenten (inventarisnummers 516A-540 en 543-546). Op de resoluties en uitgaande stukken zijn indices in het archief (inventarisnummer 572 en 542). De serie ingekomen brieven is, zeker voor wat de 16e en 17e eeuw betreft, niet compleet. Uit de inventaris van 1748 blijkt dat de serie ingekomen brieven toen al zeer incompleet was.
Andere series in het archief zijn:
Commissieboeken (inv.nrs. 1523-1543): hierin zijn de commissies (aanstellingsbesluiten) opgenomen van militairen van de rang van kapitein en hoger.
Aktenboeken (inv.nrs.1544-1568), welke de door de Raad van State afgesloten contracten bevatten, met name betreffende de defensie te land en de Generaliteitslanden.
Instructieboeken van de Raad van State (inv.nrs. 1880-1883).
Presentieboeken van de Raad van State (inv.nrs. 2260-2283).
Verbalen van de commissies tot inspectie van fortificaties, troepen, tienden en verpachtingen (inv.nrs. 1569-1870) in de Generaliteitslanden.
Rubriek B bevat stukken betreffende de Unie van Utrecht. In de rubriek C Defensie te lande bevinden zich de volgende stukken: militaire correspondentie, stukken betreffende benoemingen, campagnes, rapporten betreffende oorlogen en campagnes, inrichting en omvang van het leger, vestingwerken, kustverdediging, troepenverplaatsingen, pensioenen, e.d. In deze rubriek zijn ook de stamboeken en conduite- en ranglijsten van de legeronderdelen opgenomen. Stukken betreffende militaire onderwerpen zijn ook te vinden in andere rubrieken, met name Financiën van de Generaliteit.
De rubriek D Financiën van de Generaliteit bevat stukken betreffende de financiën van het leger, consenten van de provincies, schulden/vorderingen van en op vreemde mogendheden, alsmede subsidies van en aan vreemde mogendheden. Ook staan in deze rubriek stukken beschreven betreffende de financiële administratie van de Raad van State. De grootste serie is evenwel die van de staten van oorlog (inventarisnummers 1226-1389), met de series petities en consenten (inv.nrs. 2221-2259). De serie staten van oorlog is niet meer compleet. Voor ontbrekende Staten kan men ook het archief van de Staten-Generaal raadplegen. Onder de rubriek D.3 Rekeningen staan de rekeningen van de rekenplichtige ambtenaren die gerangschikt die aan de Raad van State verantwoording schuldig waren. Deze rekeningen betreffen inkomsten en uitgaven in de Generaliteitslanden en het leger.
Stukken betreffende het beheer en bestuur der Generaliteitslanden zijn beschreven in rubriek E. Het betreft o.a. stukken betreffende inkomsten uit verpondingen, tienden, verpachtingen en inkomsten uit andere bronnen. Voorts bevat deze rubriek stukken betreffende kerkelijke zaken, geestelijke goederen en bedijkingen. De Generaliteitslanden bestonden uit Staats-Brabant, Landen van Overmaze, Staats-Opper Gelre, Staats-Vlaanderen en Wedde en Westerwolde.
In de rubriek F staan de stukken beschreven betreffende de rechtspraak door de Raad van State, terwijl de laatste rubriek G stukken betreffende het archief van de Raad van State zelf bevat.
Ordening van het archief
De inventaris van het archief van de Raad van State is onderverdeeld in een aantal rubrieken. Deze rubrieken sluiten elkaar niet uit en stukken betreffende een onderwerp kunnen in meerdere rubrieken terug te vinden zijn. De beschrijvingen zijn ingedeeld naar de hoofdtaken van de Raad van State. De oorspronkelijke volgorde van de series en de bestanddelen is niet gewijzigd.
Aanwijzingen voor de gebruiker
Openbaarheidsbeperkingen
Volledig openbaar.
Materiële beperkingen
Het archief kent beperkingen voor het raadplegen van stukken als gevolg van slechte materiële staat.
Andere toegang
Op de Commissieboeken (inventarisnummers 1523-1543) is een digitale index beschikbaar.
Op de Stamboeken, conduitelijsten etc. (inventarisnummers 1933-2028) is een digitale index beschikbaar.
Aanvraaginstructie
Openbare archiefstukken kunnen online worden aangevraagd en gereserveerd. U kunt dit ook via de terminals in de studiezaal van het Nationaal Archief doen. Om te kunnen reserveren dient u de volgende stappen te volgen:
Creëer een account of log in.
Selecteer in de archiefinventaris een archiefstuk.
Klik op ‘Reserveer’ en kies een tijdstip van inzage.
Verwant materiaal
Beschikbaarheid van kopieën
Inventarisnummers van dit archief zijn in kopievorm beschikbaar
Afgescheiden archiefmateriaal
De net-resoluties 1584-1795 zijn in 1862 in bruikleen overgebracht naar het Rijksarchief in Noord-Brabant. Zij bevinden zich thans in het Brabants Historisch Informatie Centrum te 's-Hertogenbosch, Collectie Rijksarchief in Noord-Brabant, 1557-1817, nummer toegang 178, inv.nrs. 137-469.
In dezelfde collectie bevinden zich ook indices op de resoluties, 1648-1770 (inv.nrs. 470.A-470.I) en staten van oorlog, 1595-1794 (inv.nrs. 471-689).
Op een onbekend tijdstip zijn de militaire stamboeken van na 1795, welke aanvankelijk in het archief van de Raad van State waren terecht gekomen, afgesplitst en ondergebracht in de collectie Stamboeken voor 1813 (toegang 2.01.15). Een gedeelte van de staten van oorlog is overgebracht naar het archief van de Staten-Generaal. Kleinere hoeveelheden archief zijn afgesplitst en overgebracht naar de particuliere archieven van Bogaers, Dassevael, Fagel, Goldberg, Van Hees, Van der Hoop, Ortel en Slingelandt.
497-502 Overgebracht naar Fagel Suppl., nummer toegang 1.10.94, inv. nrs. 661-666.
512-513 Overgebracht naar Coll. Van der Hoop, nummer toegang 1.10.42., inv.nrs. 43, 44.
1390-1492 Zie Staten-Generaal, nummer toegang 1.01.02, inv.nrs 8285-8295.
1493 Overgebracht naar de IIe Afdeling.
1494 Overgebracht naar de IIe Afdeling.
1495 Overgebracht naar de IIe Afdeling.
1496 Overgebracht naar Staten van Oorlog.
1497 Overgebracht naar de Staten-Generaal.
1919 Overgebracht naar de IIe Afdeling.
1930-1931 Overgebracht naar comité te lande, nummer toegang, 2.01. inv.nr. 1545-1546.
1970 Overgebracht naar IIe Afdeling, Comité te Lande inv. nr. 1594.
1971 Overgebracht naar IIe Afdeling, Comité te Lande inv. nr. 1595.
1972 Overgebracht naar IIe Afdeling, Comité te Lande inv. nr. 1596.
1974 Overgebracht naar IIe Afdeling, Comité te Lande inv.nr. 1563.
1975 Overgebracht naar IIe Afdeling, Comité te Lande inv.nr. 1564.
1976 Overgebracht naar IIe Afdeling, Comité te Lande inv.nr. 1565.
1977 Overgebracht naar IIe Afdeling, Comité te Lande inv.nr. 1566.
1978 Overgebracht naar IIe Afdeling, Comité te Lande inv.nr. 1567.
1979 Overgebracht naar IIe Afdeling, Comité te Lande inv.nr. 1568.
1980 Overgebracht naar IIe Afdeling, Comité te Lande inv.nr. 1569.
1981 Overgebracht naar IIe Afdeling, Comité te Lande inv.nr. 1570.
1982 Overgebracht naar IIe Afdeling, Comité te Lande inv.nr. 1571.
1983 Overgebracht naar IIe Afdeling, Comité te Lande inv.nr. 1572.
1984 Overgebracht naar IIe Afdeling, Comité te Lande inv.nr. 1573.
1985 Overgebracht naar IIe Afdeling, Comité te Lande inv.nr. 1574.
1986 Overgebracht naar IIe Afdeling, Comité te Lande inv.nr. 1575.
1987 Overgebracht naar IIe Afdeling, Comité te Lande inv.nr. 1576.
1988 Overgebracht naar IIe Afdeling, Comité te Lande inv.nr. 1577
1989 Overgebracht naar IIe Afdeling, Comité te Lande inv.nr. 1578.
1990 Overgebracht naar IIe Afdeling, Comité te Lande inv.nr. 1579.
1991 Overgebracht naar IIe Afdeling, Comité te Lande inv.nr. 1580.
1992 Overgebracht naar IIe Afdeling, Comité te Lande inv.nr. 1581.
1993 Overgebracht naar IIe Afdeling, Comité te Lande inv.nr. 1582.
1994 Overgebracht naar IIe Afdeling, Comité te Lande inv.nr. 1583.
1995 Overgebracht naar IIe Afdeling, Comité te Lande inv.nr. 1584.
1996 Overgebracht naar IIe Afdeling, Comité te Lande inv.nr. 1585.
1997 Overgebracht naar IIe Afdeling, Comité te Lande inv.nr. 1586.
1998 Overgebracht naar IIe Afdeling, Comité te Lande inv.nr. 1587.
1999 Overgebracht naar IIe Afdeling, Comité te Lande inv.nr. 1588.
2000 Overgebracht naar IIe Afdeling, Comité te Lande inv.nr. 1589.
2001 Overgebracht naar IIe Afdeling, Comité te Lande inv.nr. 1590.
2002 Overgebracht naar IIe Afdeling, Comité te Lande inv.nr. 1591.
2003 Overgebracht naar IIe Afdeling, Comité te Lande inv.nr. 1592.
2004 Overgebracht naar IIe Afdeling, Comité te Lande inv.nr. 1593.
2005 Overgebracht naar IIe Afdeling, Comité te Lande inv.nr. 1550.
2006 Overgebracht naar IIe Afdeling, Comité te Lande inv.nr. 1551.
2007 Overgebracht naar IIe Afdeling, Comité te Lande inv.nr. 1552.